臺灣桃園地方法院刑事判決　　　　　　　　　　　　九十一年度易字第一四八三號
　　公　訴　人　臺灣桃園地方法院檢察署檢察官
　　被　　　告　乙○○　男　五.
右列被告因竊盜案件，經檢察官提起公訴（九十一年度偵字第七八三六號），本院判
決如左：
    主  文
乙○○竊盜，處拘役參拾日，如易科罰金，以參佰元折算壹日。
    事  實
一、乙○○意圖為自己不法之所有，於民國九十一年四月十八日十八時許，見厚生玻
    璃工業股份有限公司（下稱厚生公司）所有位於桃園縣楊梅鎮三湖里十八號無人
    居住之宿舍，門已遭破壞，有機可乘，未經同意，無故侵入該宿舍，竊取厚生公
    司所有之玻璃杯四十個、磁盤三十個、磁碗七個、電話機一台。得手後，搬上其
    所騎乘之機車準備離去時，為警當場查獲。
二、案經厚生公司廠長甲○○告訴由桃園縣警察局楊梅分局報告台灣桃園地方法院檢
    察署檢察官偵查起訴。
    理  由
一、訊據被告乙○○固坦承持有厚生公司所有之上開物品而遭警查獲等情，惟矢口否
    認有何竊盜之犯行，辯稱：原是要向二位不詳姓名年籍之男子買，但該二名男子
    免費送給伊的云云。惟查：右揭犯罪事實業據告訴人甲○○指訴在卷，且查被告
    確於右揭時、地，確將告訴人所保管之上開物品搬上其所騎乘之機車，而為警查
    獲，但被告對於其所持有之上開物品，究竟如何取得一節，於警訊時先係供稱：
    「是在該處撿來的。」。其後又稱：「不認識屋主，但我在該處有經過二個不認
    識的年青人開著貨車的同意，才搬走物品。」（參偵卷第五頁），嗣於本院調查
    時，先供稱：「是跟二個載貨的人買的。」（參本院九十一年十一月十一日訊問
    筆錄），其後則稱：「我是要跟人家買的，他說送給我。」（參本院九十一年十
    一月二十七日訊問筆錄及審判筆錄），被告前後供述不一，顯見被告對於持有他
    人之物，心虛之情。參以被告雖供稱：係二名年青人所交付，但迄未能提出其二
    人之真實姓名、年籍，供本院查證，且查獲當時，並無被告所指之年青人二人在
    場，因此，是否真有其人，非無疑問。且右揭失竊物品分置數箱，頗有重量，搬
    運費力，如係他人竊取，衡情應無搬至門口，再轉送他人之理。又被告坦承不知
    道該宿舍及該物之所有人為何人，足見其對於該物係屬他人所有，已有所認知。
    再查，被告自承平日均居住在新竹縣湖口鄉○○路五十號旅館內，但失竊地點係
    在桃園縣楊梅鎮已暫無人居住之宿舍，被告不遠路途之遙，特地騎乘機車前來一
    處已無人居住之建築物前，復巧遇其所指之年青人，殊違常理。被告所辯上開各
    節，均為卸責之詞，不足採信。是綜上事證，上開物品確為被告所竊得，被告竊
    盜之犯行，事證明確，洵堪認定。
二、核被告所為，係犯刑法第三百零六條第一項之侵入他人建築物罪、第三百二十條
    第一項之竊盜罪，被告所犯上開二罪有方法目的之關係，為牽連犯，應從一重之
    刑法第三百二十條第一項之竊盜罪處斷。公訴意旨雖漏未引用刑法第三百零六條
    第一項之罪，惟其犯罪事實欄已載明被告在厚生公司之宿舍內竊取之事實，因此
    ，此部分業經起訴，本院自應予以審理。爰審酌被告為個人利益，而為本件犯行
    ，但本件失竊物品之價值不高等一切情狀，量處如主文所示之刑，併諭知易科罰
    金之折算標準。
據上論斷，應依刑事訴訟法第二百九十九條第一項前段，刑法第三百零六條第一項、
刑法第三百二十條第一項、第五十五條、第四十一條第一項前段，罰金罰鍰提高標準
條例第一條前段、第二條，判決如主文。
本案經檢察官羅秀蓮到庭執行職務。
中      華      民      國    九十一    年     十二     月    三十一    日
                                臺灣桃園地方法院刑事第四庭
                                    審判長法  官  陳  世  宗
                                          法  官  邱  滋  杉
                                          法  官  李  桂  英
右正本證明與原本無異。
如不服本判決，應於判決送達後十日內向本院提出上訴狀( 應附繕本 )，上訴於
臺灣高等法院。
                                    書記官   張淑芬
中      華      民      國    九十二    年      一      月      三      日
附論罪科刑依據之法條：
刑法第三百零六條第一項、第三百二十條第一項：
中華民國刑法第三百零六條
 (侵入住居罪)
無故侵入他人住宅、建築物或附連圍繞之土地或船艦者，處一年以下有期
徒刑、拘役或三百元以下罰金。
無故隱匿其內，或受退去之要求而仍留滯者，亦同。
中華民國刑法第三百二十條
 (普通竊盜罪、竊佔罪)
意圖為自己或第三人不法之所有，而竊取他人之動產者，為竊盜罪，處五
年以下有期徒刑、拘役或五百元以下罰金。
意圖為自己或第三人不法之利益，而竊佔他人之不動產者，依前項之規定
處斷。
前二項之未遂犯罰之。
